【裁判字號】    97,上訴,468
【裁判日期】    970326
【裁判案由】    違反槍砲彈藥刀械管制條例
【裁判全文】
臺灣高等法院臺中分院刑事判決         97年度上訴字第468號
上  訴  人
即  被  告  甲○○
                    （
指定辯護人  本院公設辯護人  乙○○
上列上訴人因違反槍砲彈藥刀械管制條例案件，不服臺灣臺中地
方法院96年度訴字第4803號中華民國97年1月22日第一審判決（
起訴案號：臺灣臺中地方法院檢察署96年度偵字第25467號），
提起上訴，本院判決如下：
    主  文
上訴駁回。
    事  實
一、甲○○前因違反毒品危害防制條例案件，經法院各判處有徒
    刑十月、九月確定，經送監接續執行，於民國九十一年十二
    月五日假釋付保護管束，於九十二年三月二十五日保護管束
    期滿執行完畢。仍不知悔改，其明知具有殺傷力之制式手槍
    ，及供槍枝所使用同具殺傷力之制式子彈，分屬槍砲彈藥刀
    械管制條例第四條所列管之槍砲、彈藥，非經中央主管機關
    許可，不得無故寄藏之，竟仍基於寄藏手槍、子彈之犯意，
    於九十六年七月中旬某日，在臺中市○○○街國立自然科學
    博物館附近，受友人林樹旺（綽號「八指」、已歿）之託，
    保管藏放林樹旺所交付之義大利BERETTA廠92FS型口徑9mm制
    式半自動手槍一枝（含彈匣一個，槍枝管制編號0000000000
    號）及口徑9mm制式子彈十三顆。迄至九十六年十月二十五
    日十九時四十分許，為警在臺中縣太平市○○路十五號處查
    獲，並當場在甲○○所攜用之黑色皮包內，扣得上開手槍及
    子彈。
二、案經臺中市警察局第五分局報告臺灣臺中地方法院檢察署檢
    察官偵查起訴。
    理    由
一、按現行刑事訴訟法為保障被告之反對詰問權，排除具有虛偽
    危險性之傳聞證據，以求實體真實之發見，於該法第一百五
    十九條第一項明定被告以外之人於審判外之言詞或書面陳述
    ，除法律有規定者外，不得作為證據。又被告以外之人於審
    判外之陳述，雖不符前四條之規定（即刑事訴訟法第一百五
    十九條之一至同條之四），而經當事人於審判程序同意作為
    證據，法院審酌該言詞陳述或書面陳述作成時之情況，認為
    適當者，亦得為證據；當事人、代理人或辯護人於法院調查
    證據時，知有第一百五十九條第一項不得為證據之情形，而
    未於言詞辯論終結前聲明異議者，視為有前項之同意，刑事
    訴訟法第一百五十九條之五定有明文。本案檢察官、被告、
    辯護人並未就卷內證據資料之證據能力有所爭執，且迄於言
    詞辯論終結前，均未主張有刑事訴訟法第一百五十九條第一
    項不得為證據之情形，是應認已同意卷內證據均得作為證據
    ，且經本院審酌後，認無不適當之情形，應認本案調查之卷
    內證據均有證據能力，合先敘明。
二、前述被告甲○○非法寄藏具殺傷力制式槍、彈之犯罪事實，
    業據其於警詢、偵查及原審審理訊問時均供認不諱，且有搜
    索扣押筆錄、現場照片在卷及制式半自動手槍一支、制式子
    彈十三顆扣案可資佐證。而扣案之上開槍、彈，經內政部警
    政署刑事警察局鑑驗結果，認為：「一、送鑑手槍一枝（槍
    枝管制編號0000000000）係口徑9mm制式半自動手槍，為義
    大利BERETTA廠92FS型，槍號遭磨滅，經以電解腐蝕法重現
    結果，無法重現，槍管內具六條右旋來復線，擊發功能正常
    ，可供擊發同口徑制式子彈使用，認具殺傷力。二、送鑑子
    彈十三顆，認均係口徑9mm制式子彈，採樣四顆試射，可擊
    發，認具殺傷力。」等情，此有該局九十六年十二月十三日
    刑鑑字第0960170536號槍彈鑑定書一份在卷可憑。被告於本
    院審理時雖辯稱：伊於收受之初，並不知道林樹旺所交付者
    為槍彈云云，然查，被告於檢察官偵查及原審審理時，已明
    確供稱：林樹旺交付上開制式槍枝、子彈時，要求伊找個地
    方藏起來，伊拿到彰化縣八卦山藏，嗣於96年10月20日將之
    取出放置在黑色皮包內等語，被告既依林樹旺之要求，將系
    爭槍彈藏放於隱密之處，參酌槍彈質重堅硬之特色，其後於
    本院審理時所辯，不知所收受者係槍彈云云，難以置信；本
    案事證明確，被告犯行洵堪認定。
三、核被告甲○○所為，係犯槍砲彈藥刀械管制條例第七條第四
    項之寄藏制式手槍罪及第十二條第四項之寄藏子彈罪。被告
    持有扣案具殺傷力之槍枝、子彈，乃其寄藏之當然結果，法
    律上自應僅就「寄藏」行為包括評價，不應另就「持有」予
    以論罪（最高法院七十四年臺上字第三四○○號判例意旨參
    照）。被告以一行為同時受託寄藏而持有前開制式手槍一枝
    、制式子彈十三顆，分別觸犯未經許可寄藏制式手槍罪及未
    經許可寄藏子彈罪，為想像競合犯，應從一重之槍砲彈藥刀
    械管制條例第七條第四項之未經許可寄藏制式手槍罪論處。
    又被告有犯罪事實欄所載受有期徒刑執行完畢之情形，此有
    臺灣高等法院被告前案紀錄表在卷可憑，其於五年以內故意
    再犯本件有期徒刑以上之罪，為累犯，應依刑法第四十七條
    第一項之規定予以加重其刑。
四、原審因而適用刑事訴訟法第二百九十九條第一項前段，槍砲
    彈藥刀械管制條例第七條第四項、第十二條第四項，刑法第
    十一條前段、第五十五條、第四十七條第一項、第四十二條
    第三項、第三十八條第一項第一款等規定，並審酌被告有上
    揭犯罪前科紀錄，素行不佳，猶再犯本案，顯不知悛悔，欠
    缺法紀觀念，且被告正值青壯，本可期其守法自重，奮發向
    上，詎違法寄藏槍彈，對社會及不特定人安全之威脅與危害
    程度頗深，無刑法第五十九條所定之犯罪情狀顯可憫恕之情
    形；惟衡酌被告寄藏之槍、彈數量不多，暨犯後態度尚稱良
    好等一切情狀，量處如原審判決主文所示之刑，並就併科之
    罰金刑部分諭知易服勞役之折算標準及就扣案槍彈（試射後
    ）為沒收之諭知，其認事用法核無違誤，量刑亦屬允當，上
    訴意旨猶執前詞提起上訴，其上訴為無理由，應予駁回。
五、據上論斷，應依刑事訴訟法第三百六十八條，判決如主文。
本案經檢察官丙○○到庭執行職務。
中    華    民    國    97    年    3    月     26    日
            刑事第四庭    審判長法  官  洪  耀  宗
                                法  官  江  德  千
                                法  官  劉  登  俊
上列正本證明與原本無異。
如不服本判決，應於收受送達後十日內向本院提出上訴書狀，其
未敘述上訴之理由者並得於提出上訴後十日內向本院補提理由書
(均須按他造當事人之人數附繕本)。
                                書記官  粘  銘  環
中    華    民    國    97    年    3    月    27     日


司法院資訊處製作；財團法人民間司法改革基金會備份。
